【裁判字號】    98,聲,129
【裁判日期】    980521
【裁判案由】    通知受擔保權利人行使權利
【裁判全文】
臺灣雲林地方法院民事裁定               98年度聲字第129號
聲  請  人  台中商業銀行股份有限公司虎尾分公司
法定代理人  甲○○
相  對  人  乙○○
上列當事人間94年度裁全字第1166號假扣押事件，聲請人聲請通
知受擔保權利人行使權利，本院裁定如下：
    主      文
相對人應於本裁定送達後二十日內，就其因假扣押執行所生之損
害行使權利，並向本院為行使權利之證明。
    理      由
一、按訴訟終結後，法院得依供擔保人之聲請，通知受擔保利益
    人於一定期間內行使權利並向法院為行使權利之證明，逾期
    未證明者，並得依供擔保人之聲請，以裁定命返還其提存物
    ，民事訴訟法第104 條第1 項第3 款後段及同法106 條定有
    明文。又於因假扣押供擔保之情形，所謂之「訴訟終結」，
    固係指假扣押裁定及假扣押執行程序均不存在者而言，惟強
    制執行法第132 條第3 項規定債權人收受假扣押裁定後已逾
    30日者不得聲請執行，是供擔保之債權人於逾上開期限後，
    已不得再聲請執行假扣押，自不因其未聲請撤銷假扣押裁定
    ，而影響其依民事訴訟法第106 條準用同法第104 條第1 項
    第3 款規定行使定期催告及聲請返還擔保物之權利，最高法
    院著有88年度臺抗字第682 號裁定要旨可資參照。
二、本件聲請意旨略以：聲請人前依本院94年度裁全字第1166號
    民事裁定，為擔保相對人之權利，曾提供新臺幣170,000 為
    擔保，並以本院94年度存字第754 號提存事件提存後，以本
    院94年度執全字第696 號假扣押相對人之財產。現因聲請人
    業已聲請撤回假扣押執行，並塗銷對相對人所有財產之查封
    登記在案，為聲請裁定返還提存物之故，爰依民事訴訟法第
    104 條第1 項第3 款後段規定，請求由本院命相對人於一定
    期間行使權利等語。
三、前開聲請人主張之事實，業據其提出本院94年度裁全字第11
    66號民事裁定及撤回假扣押執行聲請狀等影本為證，並經本
    院依職權調閱94年度裁全字第1166號、94年度執全字第696
    號等卷宗。經查：聲請人已於民國98年1 月9 日聲請撤回上
    開假扣押之執行，聲請人雖未聲請撤銷本院上開准予假扣押
    之裁定，惟因該假扣押裁定，係於94年7 月19日送達聲請人
    ，迄今已逾30日，有本院送達證書附於94年度裁全字第1166
    號卷宗可稽，依強制執行法第132 條第3 項規定，聲請人已
    不得再據該假扣押裁定聲請為強制執行。則揆諸上開說明，
    本件聲請人之上開假扣押執行程序應已終結，從而，聲請人
    聲請通知受擔保利益人即相對人行使權利，於法並無不合，
    應予准許，爰依前開規定，裁定如主文。
中    華    民    國    98    年    5     月    21    日
                  民事第二庭    法  官  楊欣怡
如不服本裁定應於送達後10日內向本院提出抗告狀，並繳納抗告
費新臺幣1,000元。
中    華    民    國    98    年    5     月    21    日
                                書記官  林美鳳


司法院資訊處製作；財團法人民間司法改革基金會備份。
